【裁判字號】    96,簡上,1092
【裁判日期】    970317
【裁判案由】    傷害
【裁判全文】
臺灣板橋地方法院刑事判決            96年度簡上字第1092號
上  訴  人  臺灣板橋地方法院檢察署檢察官
被      告  乙○○
上列上訴人因被告乙○○傷害案件，不服本院96年度簡字第5512
號，中華民國96年10月12日第一審刑事簡易判決（聲請簡易判決
處刑案號：臺灣板橋地方法院檢察署96年度偵字第16012 號），
提起上訴，本院管轄之第二審合議庭判決如下：
    主  文
上訴駁回。
    事  實
一、乙○○於民國96年1 月7 日晚上9 時30分許，在臺北縣中和
    市○○路○ 段50巷12弄8 號其所經營之雜貨店內，與常於酒
    後至店內搗亂之甲○○發生口角爭執，竟基於傷害人之身體
    之犯意，持其所有之木製球棒一支毆打甲○○頭部，致甲○
    ○受有頭部鈍挫傷之傷害。
二、案經甲○○訴請臺灣板橋地方法院檢察署檢察官偵查後聲請
    簡易判決處刑。
    理  由
一、刑事訴訟法第159 條第1 項雖規定，被告以外之人於審判外
    之言詞或書面陳述，除法律有規定外，不得作為證據。惟同
    法第159 條之5 第1 項明定：「被告以外之人於審判外之陳
    述，雖不符前四條之規定，而經當事人於審判程序同意作為
    證據，法院審酌該言詞陳述或書面陳述作成時之情況，認為
    適當者，亦得為證據。」其立法理由在於傳聞證據未經當事
    人之反對詰問予以核實，乃排斥其證據能力。惟當事人如放
    棄對原供述人之反對詰問權，於審判程序表示同意該等傳聞
    證據可作為證據，此時，法院除認該傳聞證據欠缺適當性外
    ，自可承認其證據能力。經查，本件被告乙○○及檢察官於
    本院準備程序期日，對本件之供述證據即：告訴人甲○○於
    偵查中之指訴、財團法人慈濟綜合醫院臺北分院96年1 月8
    日出具之診斷證明書、臺北縣政府警察局工作紀錄簿、臺北
    縣政府警察局中和分局秀山派出所警員李順程96年6 月16日
    職務報告等供述證據，表示對證據能力不爭執，同意作為證
    據，復於審判期日就本院逐一提示之證據於言詞辯論終結前
    ，均未就所調查之證據主張有刑事訴訟法第159 條第1 項不
    得為證據之情形，本院審酌上開筆錄、書面作成時並無不當
    取供之情形，也無證明力過低之瑕疪，認為作為證據亦屬適
    當，揆諸上開說明，此部分經調查之證據，均有證據能力，
    合先敘明。
二、上揭犯罪事實，業經被告乙○○於本院審理時坦承不諱，並
    經告訴人甲○○於偵查中指訴綦詳，復有財團法人慈濟綜合
    醫院臺北分院96年1 月8 日出具之診斷證明書、臺北縣政府
    警察局工作紀錄簿、臺北縣政府警察局中和分局秀山派出所
    警員李順程96年6 月16日職務報告附卷可稽，參諸前述各項
    事證，告訴人所受傷勢與被告之傷害行為間，有因果關係甚
    明，被告顯然難辭故意傷害罪責，足認被告自白情節與事實
    相符，罪證明確，犯行洵堪認定。
三、核被告所為，係犯刑法第277 條第1 項之傷害罪。原審依現
    存之證據，已足認定被告犯罪，經檢察官之聲請，不經通常
    審判程序，逕以簡易判決處刑，因依刑法第277 條第1 項、
    第41條第1 項前段、刑法施行法第1 條之1 ，並審酌被告近
    十餘年來已無犯罪紀錄（有臺灣高等法院被告前案紀錄表在
    卷可按），素行尚可，犯罪之動機、目的、持木製球棒毆打
    告訴人頭部之犯罪手段，容易造成重大傷害，幸告訴人所受
    傷勢尚非重大，暨被告犯罪後坦承犯行之態度等一切情狀，
    量處拘役三十日，如易科罰金，以新臺幣一仟元折算一日；
    再敘明被告所犯前揭罪名，犯罪時間在96年4 月24日以前，
    合於中華民國九十六年罪犯減刑條例所定之減刑條件，應依
    同條例第2 條第1 項第3 款、第7 款規定，減為拘役十五日
    ，如易科罰金，以新臺幣一仟元折算一日；又扣案之木製球
    棒一支，係被告所有且供本件犯罪所用之物，併依刑法第38
    條第1 項第2 款規定諭知沒收。經核其認事用法，均無違誤
    ，量刑亦稱妥適。上訴人依告訴人具狀所請提起上訴，以原
    審量刑過輕，求為撤銷原判決，卻無提出任何相關事證以供
    本院查究此節，其任意指摘刑之量定，顯無理由，洵非可採
    ，應予駁回。
據上論斷，應依刑事訴訟法第455 條之1 第1 項、第3 項、第36
8 條，判決如主文。
本案經檢察官劉仕國到庭執行職務
中    華    民    國    97    年    3     月    17    日
                    刑事第一庭    審判長法  官  陳恆寬
                                        法  官  劉景宜
                                        法  官  張江澤
以上正本證明與原本無異。
本件不得上訴。
                                        書記官  林怡秀
中    華    民    國    97    年    3     月    17    日
附錄本案論罪科刑法條全文：
刑法第277條
傷害人之身體或健康者，處三年以下有期徒刑、拘役或一千元以
下罰金。
犯前項之罪因而致人於死者，處無期徒刑或七年以上有期徒刑；
致重傷者，處三年以上十年以下有期徒刑。


司法院資訊處製作；財團法人民間司法改革基金會備份。
